# 增值税留抵税额年末需要重分类至“其他流动资产”吗

提问人：唐山小泥巴 时间：2016-04-27 14:02:48
年末应交税费留抵增值税需要重分类至“其他流动资产”吗？

回答人：chenyiwei
需要。
应交税费借方余额列报为资产的原则的推广 此处对留抵税额作为资产列报的规定，虽然是出现于“营改增”的会计处理规定中，但其基本原则也同样适用于其他一贯适用增值税的企业，并可推广到“应交税费”科目中其他税、费的借方余额。企业按照税法规定交纳的所得税、增值税等税费，应按照《企业会计准则第 30 号——财务报表列报》及其应用指南的规定，根据其余额性质和流动性，在财务报表中进行列报和披露。对于以下项目，应当在资产负债表中列报为“其他流动资产”： （ 1 ）企业按照《企业会计准则第 18 号——所得税》的相关规定确认的当期所得税资产； （ 2 ）按照增值税相关规定应结转未来期间抵扣的增值税进项税额； （ 3 ）相关税收法规明确承认属于预缴，可在未来纳税义务发生时抵顶相应的应纳税额的预缴税款； （ 4 ）等待退还或抵顶以后期间应纳税款的多缴税款。 上述（ 2 ）（ 3 ）（ 4 ）各项中，如有证据表明其未来获得退还、抵扣或抵顶的时间距离资产负债表日将在一年或者一个正常营业周期（以孰长为准）以上的，则应列报为“其他非流动资产”。 对于上述列入“其他流动资产”或“其他非流动资产”的项目，企业应当谨慎估计其在可预见的未来获得退还、抵扣或抵顶的可能性。对于预计在可预见的未来很可能无法获得退还、抵扣或抵顶的此类税项，应当计提资产减值准备。 当期所得税资产和当期所得税负债抵销列报的条件，按照《企业会计准则讲解（ 2010 ）》第十九章第四节中“五、所得税的列报”（原书第 285 ～ 286 页）的相关规定处理： “同时满足下列条件时，企业应当将当期所得税资产及当期所得税负债以抵销后的净额列示。 1 ．企业拥有以净额结算的法定权利； 2 ．意图以净额结算或取得资产清偿债务同时进行。 对于当期所得税资产及当期所得税负债以净额列示是指，当企业实际交纳的所得税税款大于按照税法规定计算的应交税时，超过部分在资产负债表中应当列示为‘其他流动资产’；当企业实际交纳的所得税税款小于按照税法规定计算的应交税时，差额部分应当作为资产负债表中的‘应交税费’项目列示。” 其他税种的应缴数和多缴数（或预缴数、待抵扣数）的抵销列报，可比照该原则处理。 上述处理意见的理论依据是：预缴、多缴或者待抵扣的税额可以在以后退还或者抵顶以后年度的应纳税额，从而减少今后因履行纳税义务而导致的经济资源净流出，所以符合会计准则对资产的定义和确认条件。

提问人：fangdaojun 时间：2016-05-03 18:15:57
陈版，关于应交税费负数重分类还有如下两个问题：1.是否不区分重要性水平，只要是负数就都需要重分类到其他流动资产or其他非流动资产？还是可以根据重要性水平，比较小的金额就需要进行重分类；2.如果应交税费的一级科目是正数，中间的个别税种如营业税或所得税是负数，是否对于这些是负数的个别税种也需要进行重分类？3.如果对应交税费负数进行重分类，附注的应交税费明细表和主表的应交税费金额勾稽不上，这个如何进行解释？谢谢。

回答人：chenyiwei
1 、是否重分类可以基于重要性原则判断。 2 、重分类的单位是个别税种的余额，不是应交税费的整体余额。 3 、可以用适当的文字说明，或者在附表中将期末余额分为“在应交税费列示”和“在其他流动资产列示”两项目。